臺灣高等法院高雄分院刑事判決　　　 96年度上更(二)字第3號
上　訴　人
即　被　告　甲○○
上列上訴人因偽造文書等案件，不服臺灣高雄地方法院90年度訴
字第433 號中華民國90年9 月7 日第一審判決（起訴案號：臺灣
高雄地方法院檢察署89年度偵緝字第1995號），提起上訴，判決
後，經最高法院第2 次發回更審，本院判決如下：
    主  文
原判決撤銷。
甲○○連續行使偽造私文書，足以生損害於公眾及他人，處有期
徒刑貳年貳月。如附表編號一之印章壹枚、編號二之印文壹枚、
編號三之署押貳枚及編號十一、十二所示之空白儲金簿、存摺簿
，均沒收之。
    事  實
一、甲○○於民國87年9 月間，基於行使偽造私文書之概括犯意
    ，假冒為中華電信股份有限公司臺灣南區電信分公司（下稱
    中華電信南區分公司）北高雄營業處通一科職員「林中和」
    ，先於不詳時間在高雄地區某處，委託不知情之刻印業者偽
    造如附表編號一所示中華電信南區分公司北高雄營業處通一
    科印章1 枚，嗣於87年11月1 日蓋用在附表編號二訂購單上
    以偽造該印文，並偽造中華電信股份有限公司南區分公司北
    高雄營業處委託印製郵局用戶存摺本1 萬本，限於87年12月
    31日前交貨完畢之意思表示而偽造該訂購單私文書1 紙，繼
    而至高雄市○○○路293 號之中華電信南區分公司北高雄營
    運處鹽埕服務中心守衛室，與不知情之保全人員徐宗仁（另
    經檢察官為不起訴處分確定）聊天，使徐宗仁誤信其為該公
    司職員「林中和」，而讓其使用該守衛室電話，甲○○即與
    設在高雄市○○區○○路501 號百立印刷品有限公司（下稱
    百立印刷公司）不知情之負責人陳俊良聯繫，陳俊良到場後
    ，甲○○謊稱自己為中華電信南區分公司之代表，持前開偽
    造之訂購單1 紙而行使之，委託陳俊良印製郵政存簿儲金簿
    及華南商業銀行活期儲蓄存摺簿各1 萬本（華南商業銀行活
    期儲蓄存摺簿係事後以口頭追加委託印製），陳俊良同意承
    攬後，並轉由設在台北縣五股鄉○○○路16號之書甸印刷紙
    品股份有限公司（下稱書甸印刷公司）印製，甲○○上開行
    使偽造私文書行為，因而足以生損害於中華電信公司。甲○
    ○又承前之摡括犯意，於87年11、12月間，書甸印刷公司自
    台北縣運送已印製完成之空白郵政存簿儲金簿及華南商業銀
    行活期儲蓄存摺簿各1 萬本至高雄市○○區○○路501 號予
    陳俊良，陳俊良再運送至高雄市○○○路293 號中華電信南
    區分公司北高雄營運處鹽埕服務中心守衛室交予甲○○，甲
    ○○於附表編號三之書甸印刷公司送貨存單2 紙上，均偽簽
    「林中和」之署押各1 枚表示簽收之意思而偽造送貨存單2
    紙私文書後返還陳俊良而行使之，足以生損害於「林中和」
    （甲○○確有依約付款給陳俊良）。嗣於88年6 月3 日為警
    另案查獲韓靈妙行使如附表編號十所示之偽造郵政儲金存簿
    ，繼而循線於88年9 月14日下午4 時20分，在上址百立印刷
    公司查獲附表編號二至四所示之物，而循線查獲上情，並經
    郵政儲金匯業局追回附表編號十一、十二所示空白郵政存簿
    儲金簿9200本、空白華南商業銀行活期儲蓄存摺簿9930本等
    物（附表編號十、十一、十二之物，分別由郵政儲金匯業局
    及華南商業銀行保管中）。
二、案經新竹縣警察局新埔分局報告臺灣新竹地方法院檢察署呈
    請臺灣高等法院檢察署檢察長核轉臺灣高雄地方法院檢察署
    檢察官偵查起訴。
    理  由
壹、程序部分：
    按92年2 月6 日日修正施行之刑事訴訟法施行法第7 條之3
    規定：中華民國92年1 月14日修正通過之刑事訴訟法施行前
    ，已繫屬於各級法院之案件，其以後之訴訟程序，應依修正
    刑事訴訟法終結之，但修正刑事訴訟法施行前已依法定程序
    進行之訴訟程序，其效力不受影響。其立法意旨謂：中華民
    國92年1 月14日修正刑事訴訟法施行前，已繫屬於各級法院
    之案件，其以後之訴訟程序，應依修正刑事訴訟法終結之。
    但為避免程序之勞費，本諸舊程序用舊法，新程序始用新法
    之一般法則，各級法院於修正之刑事訴訟法施行前，已依法
    踐行之訴訟程序（包含相關證據法則之適用），其效力不受
    影響。故而，對於提起上訴之案件，於修正刑事訴訟法施行
    前，原審法院就可得為證據之證據，已依法定程序調查者，
    其效力亦不受影響，爰增訂本條，以資適用等語。故本件原
    審及本院前審（90年度上訴字第1658號）之被告以外之人之
    言詞及書面陳述，既均經原審及本院前審依修正前刑事訴訟
    法相關規定調查，並向檢察官及被告提示或告以要旨，令其
    辯論，且本案被告以外之人，檢察官及被告均同意不再聲請
    到庭對質、詰問，則對於上開被告以外之人之陳述，業已保
    障被告之對質、詰問權，故本院認該等人上開審判外之陳述
    ，均具證據能力。
貳、實體部分：
一、訊據上訴人即被告甲○○（以下稱被告）坦承上開冒「林中
    和」之名，偽造中華電信股份有限公司南區分公司北高雄營
    業處之訂購單，委託百利印刷公司印製而偽造郵政存簿儲金
    簿、華南商業銀行活期儲蓄存摺簿等犯行不諱，惟於前審時
    ，則否認有偽造如附表編號一所示之印章1 枚，辯稱：訂購
    單確係伊填載，但中華電信南區分公司北高雄營業處通一科
    印章1 枚並非伊偽造的云云。經查：
  (一)被告坦承之上揭偽造私文書犯罪事實，於偵查及原審時，業
    據證人徐忠仁證稱：87年5 月間伊任職於中華電信鹽埕服務
    中心守衛室，被告經常在該處出入，並自稱係通一科之職員
    ，後來陳俊良打電話來找「林中和」，及如接到有找「林中
    和」的電話，都是被告來接，伊才知被告的假名（林中和）
    ，陳俊良有寄東西來給被告，被告即將它帶走，當時搬貨來
    時，伊也在場等語綦詳，並當庭指認被告無訛（見偵字第12
    294 偵查卷第10頁反面、偵緝字第1995號偵查卷第28、29、
    33頁）。證人陳俊良證稱：當時書甸印刷公司向伊說，中華
    電信的「林中和」要訂貨，叫伊接洽，伊即打電話給被告，
    後來才知該電話是中華電信守衛室的電話；向伊訂貨的確實
    是在庭的被告，當時被告自稱「林中和」，其所交付之中華
    電信訂購單與一般電信公司之訂購單相符，故伊相信而未再
    求證於中華電信公司，交貨也是交給在庭的被告，是在守衛
    室給被告簽收，當時現場還有徐宗仁等語（見偵字第2432號
    卷第6 、7 號卷、偵緝字第1995號偵查卷31頁反面、32頁、
    原審卷32至33頁、62頁）；又參酌證人金夏湧證述：伊與陳
    俊良是印刷公司股東，在庭的被告來伊公司要印存摺，接洽
    過程伊雖未全程參與，但伊知道被告要印存摺等語（見偵緝
    字第1995號偵查卷39頁、原審卷61頁）；證人謝坤達則證述
    ：伊受雇於陳俊良，被告來過公司2 次找陳俊良接洽，被告
    自稱中華電信的人，後來伊與陳俊良一起送貨去中華電信守
    衛室，伊負責搬貨，當時接貨的人是被告及守衛，伊所看到
    的人就是當庭的被告沒錯等語（見偵緝字第1995號偵查卷第
    38頁反面、原審卷33、62頁），互核其等所為證言均屬相符
    ，且皆已當庭指認明確，堪認被告確為該假冒「林中和」名
    義訂製存摺及儲金簿之人甚明，並有附表編號二至四所示中
    華電信南區分公司北高雄營運處訂購單1 紙、送貨存單2紙
    、大榮貨運貨籤2 紙、附表編號十一、十二空白郵政存簿儲
    金簿9200本、空白華南商業銀行活期儲蓄存摺簿9930本（分
    別由郵政儲金匯業局及華南商業銀行保管）扣案可資佐證。
    再者，郵政儲金匯業局復以88年8 月25日000000－00、88年
    9 月18日000000－00函說明：被告冒以「林中和」及「中華
    電信南區分公司北高雄營業處通一科」名義簽發之訂購單與
    印章均屬偽造，本件經徐宗仁、陳俊良再循線追查出被告，
    被告案發後寄回百立印刷公司，及郵政儲金匯業局自被告處
    追繳回之郵政儲金簿共9199本，以及郵政儲金匯業局自書甸
    印刷公司收回1 本，以及郵政儲金匯業局自韓靈妙處收繳其
    持有之1 本，合計9201本，華南銀行存摺簿已追繳回9930本
    等查獲暨追贓過程明確，華南商業銀行總行亦以88年8 月12
    日華政一字第36 0號函說明：本行於88年8 月10日接獲告知
    ，在百立印刷公司發現有數箱本行之存摺，旋即派員清查取
    回9 千本，8 月11日又追回930 本，尚有70本未追回等情屬
    實，有上開函文3 紙在卷可稽（見臺灣新竹地方法院檢察署
    89年度偵字第24 32 號卷9 至13、41、42頁），綜上，被告
    上開自白核與事實相符，自堪採信。而上開訂購單既係被告
    填載偽造，而其上蓋用之印章復係偽造，已如前述，則被告
    於前審時辯稱：中華電信訂購單上之「中華電信南區分公司
    北高雄營業處通一科」印章1 枚並非伊偽造的云云，顯係卸
    責之詞，不足採信。
  (二)綜上，被告空言辯解乙節，純屬事後推諉圖卸之飾詞，殊無
    可採。本件事證已臻明確，被告犯行洵堪認定。另被告於本
    院審理時，則已坦承上開全部犯行，併此敘明。
二、查中華電信南區分公司北高雄營業處通一科印章，非依印信
    條例規定所製發，表示公務機關或機關長官資格及其職務之
    印信甚明，自非公印（最高法院69年度1676號判例意旨參照
    ）。又如附表編號三之「送貨存單」經手人欄內偽簽「林中
    和」姓名，不待依據習慣或特約，單從形式上觀察，即足以
    知悉係表示由「林中和」名義出具領取物品之證明，此與事
    先在印妥內容之收據上偽簽他人姓名之情形，無分軒輊，當
    然屬於刑法第210 條所稱之私文書。是核被告上開行使偽造
    訂購單及送貨存單所為，均係犯刑法第216 條、第210 條之
    行使偽造私文書罪。又被告利用不知情之刻印業者偽造中華
    電信南區分公司北高雄營業處通一科印章，係間接正犯，而
    其偽造上開印章後，繼蓋用在偽造附表編號二訂購單私文書
    ，又在附表編號三所示送貨存單上偽造「林中和」署押，該
    等偽造印章、印文、署押之行為均屬偽造私文書之階段行為
    ；其偽造上開私文書後復持以行使，偽造之低度行為應為行
    使之高度行為所吸收，均不另論罪。上開被告偽造送貨存單
    之行為，雖未經檢察官起訴，惟此部分與上開本院論罪之偽
    造訂購單部分，有連續犯之裁判上一罪關係（詳後述），自
    應為起訴效力所及，本院自得一併審理，併此敘明。
三、被告行為後，刑法第56條連續犯之規定，業於94年2 月2 日
    修正公布刪除，並於95年7 月1 日施行，則被告之犯行，因
    行為後新法業已刪除連續犯之規定，此刪除雖非犯罪構成要
    件之變更，但顯已影響行為人刑罰之法律效果，自屬法律有
    變更，依新法第2 條第1 項規定，比較新、舊法結果，仍應
    適用較有利於被告之行為時法律即舊法論以連續犯（最高法
    院95年第8 次刑事庭會議決議參照）。是本件被告先後多次
    行使偽造私文書之犯行，時間緊接，手法相同，所犯又係構
    成要件相同之罪，顯係基於概括犯意反覆為之，為連續犯，
    應依修正前刑法第56條之規定論以一罪，並加重其刑。
四、原審因被告犯罪事證明確，而予以論罪科刑，固非無見，惟
    查：(一)按郵政存簿儲金簿、銀行存摺固係證明私人往來存款
    之用為刑法第210 條之私文書（最高法院27年度上字第2949
    號判例參照），惟被告委託陳俊良印製之上開郵政存簿儲金
    簿及銀行存摺均屬空白簿本，尚不具上開作用而不具私文性
    質，原審認被告此部分所為亦構成刑法第210 條偽造私文書
    罪，容有違誤；(二)被告在附表編號四之大榮貨運貨籤上填寫
    「林中和」之姓名，查該貨籤乃大榮貨運公司提供給客戶使
    用之託運貨件貨籤，由託運客戶自行填寫後，栓掛於所託運
    之貨件上，並隨貨件送交給受貨人，貨件送達後另製有貨物
    收據，由受貨人簽收後存查等情，業據大榮汽車貨運股份有
    限公司以95年3 月14日大貨司路字第007 號函敘明確（見本
    院前審更(一)卷第49頁）。是上開貨籤乃僅在識別出貨人、收
    貨人為何人，以便運送人使於檢查區別所運送之貨件，既非
    表示出貨人或收貨人本人簽名之意思，則未經出貨人或收貨
    人本人授權而填寫其姓名，尚不生偽造署押問題，原判決認
    被告此部分係犯偽造署押罪，尚有未合；(三)被告並無煽惑他
    人犯罪之犯行，另亦無證據足證被告有偽造郵政存簿儲金簿
    ，販賣予韓靈妙部分之犯行（詳如後述），原判決遽予認定
    被告此部分犯行，亦有未洽。被告上訴意旨仍執前詞否認部
    分犯罪，及指摘原判決量刑過重，雖無理由，惟原判決既有
    上開違誤，自應由本院予撤銷改判。
五、爰審酌被告印製空白之郵政儲金簿及華南銀行存摺數量各達
    1 萬本，犯罪情節非輕等，及其他一切情狀，量處如主文第
    2 項所示之刑，以資警惕。附表編號一所示偽造之印章1 枚
    ，雖未扣案，不能證明已滅失，仍應依刑法第219 條規定宣
    告沒收之；附表編號二所示訂購單上蓋用之偽造「中華電信
    南區分公司北高雄營業處通一科」印文1 枚、編號三所示送
    貨存單偽造「林中和」署押共2 枚，亦均應依刑法第219 條
    規定宣告沒收之；扣案如附表編號十一所示空白郵政存簿儲
    金簿9200本、編號十二空白華南商業銀行活期儲蓄存摺簿
    9930 本 ，雖非偽造之私文書，然係被告所有，因犯罪所得
    之物，爰依刑法第38條第1 項第3 款規定宣告沒收之。附表
    編號二訂購單1 紙、編號三送貨存單2 紙、編號四大榮貨運
    貨籤2紙 ，被告已分別交付書甸公司、陳俊良，為書甸公司
    、陳俊良所有之物，均非被告所有物，另其餘被告委託印製
    完成之郵政儲金簿799 本及華南銀行存摺70本，因未扣案，
    為免執行困難，爰均不予宣告沒收。
六、公訴意旨另略以：被告甲○○於取得部分向百利印刷公司所
    訂購之郵政存摺後，復基於概括犯意，又在其上偽造存款明
    細內容，再以刊登報紙或跳蚤雜誌廣告之方式，以之販售並
    煽惑不特定人作為詐欺銀行請領信用卡之用。嗣經警於88年
    6 月3 日扣得韓靈妙（另由偵辦機關報由台灣新竹地方法院
    檢察署偵辦）持有並行使上開偽造之郵局存摺簿1 本（局號
    0000000，帳號0000000，上蓋有中華郵政開
    戶郵戳章、新埔郵局主管章、經辦章、郵匯壽險專用章等偽
    造印文，如附表編號五、六、七、八所示），始循線查獲，
    另在與甲○○連繫後取回郵政存簿9200本，並在百立印刷公
    司扣得尚未交貨之華南銀行存摺9930本。因認被告此部分亦
    係犯刑法第216 條、210 條之行使偽造私文書罪等語。公訴
    意旨認被告此部分犯罪，係以證人韓靈妙之證述及查扣如附
    表編號十所示之韓靈妙所持有之編號ＡＴ0000000 、新埔郵
    局局號000000-0號、帳號0000000000-0號之郵政存簿儲金簿
    係偽造為論據。惟訊據被告堅決否認有上開偽造郵政存簿儲
    金簿私文書之犯行，辯稱：警方查扣韓靈妙所持有之偽造郵
    政存簿儲金簿並非伊販賣給韓靈妙的，該部分事實與伊無關
    等語。經查：
  (一)證人韓靈妙於臺灣新竹地方法院檢察署88年度偵字第4495號
    偽造文書等案件警訊中，及原審審理時固結證稱：伊係見雜
    誌的跳蚤市場寫說「辦貸款、補齊證明」、「可替八大行業
    申請信用卡」，就打電話去，結果語音留言者自稱林先生，
    之後林先生回電給伊，伊即照其指示寄自己的郵局存摺及提
    款卡給他，後來林先生再叫伊去送貨處領一本偽造郵局存摺
    ，偽造的那本與伊原先的幾乎一模一樣，伊原先的存摺是只
    領到剩新臺幣（下同）100 元，偽造的那本還有6 千多元，
    中間加入薪資數萬元，這些資料方便伊貸款，林先生說到時
    貸款辦好後，再寄1 萬元給他作為代價等語（見臺灣新竹地
    方法院檢察署88年度偵字第4495號卷第4 頁背面、原審卷第
    122-123 頁），惟再據證人韓靈妙於原審時證稱：當初都是
    以電話與林先生聯繫，沒有見過他本人，沒有看過在庭上之
    被告，也沒向他買過東西等語（見原審卷第122-124 頁），
    足見查扣之偽造之韓靈妙郵政儲金簿1 本乃係韓靈妙透過跳
    蚤雜誌上刊登之廣告而以電話與一自稱為「林先生」之人連
    絡後，以1 萬元代價購得，而並無證據足證該自稱「林先生
    」之人即為被告，以及該本偽造之郵政儲金簿係被告交付予
    韓靈妙之事實。
  (二)此外，並查無任何證據足以證明被告有偽造上開如附表編號
    十所示韓靈妙郵政儲金簿之犯行，公訴人所舉之證據並不足
    證明被告犯罪，本應為被告無罪之諭知，然檢察官認此部分
    與前揭起訴經論罪科刑部分有連續犯之裁判上一罪關係，爰
    不另為無罪之諭知，併此敘明。
七、公訴意旨又以：被告以刊登報紙廣告或跳蚤雜誌廣告之方式
    ，販售偽造之郵政儲金簿並煽惑不特定人作為詐欺銀行請領
    信用卡之用，因認被告另涉犯刑法第153 條第1 款之煽惑他
    人犯罪罪嫌云云。惟按犯罪事實應依證據認定之，無證據不
    得推定其犯罪事實，刑事訴訟法第154 條第1 項定有明文，
    又刑法第153 條第1 款之煽惑他人犯罪罪，需行為人以「公
    然」方式為之，始能構成。訊據被告亦堅決否認有公訴人所
    指之此部分犯行，辯稱：伊並未刊登廣告煽惑他人犯罪等語
    。經查：依證人韓靈妙上開所述：伊係透過跳蚤雜誌刊載之
    「辦貸款、補齊證件」、「可替八大行業申請信用卡」廣告
    ，並撥打廣告上電話號碼0000000000號，與「林先生」取得
    聯繫後，在電話中才告知伊將郵政儲金簿、印章、提款卡等
    寄回，而購買偽造郵政儲金簿等語，則顯見該名自稱「林先
    生」者係於電話中告知韓靈妙出售偽造郵政儲金簿之事，並
    未以「公然」之方式為之，且該自稱「林先生」之人並無證
    據足證即係被告，已如上述，再者上開廣告內容亦難認為有
    煽惑他人犯罪之意思，再證人韓靈妙係透過跳蚤雜誌之廣告
    與「林先生」聯繫，亦如上述，而其並未提及透過報紙廣告
    之方式與「林先生」聯繫，而卷附之報紙廣告一則（見臺灣
    新竹地方法院檢察署89年偵字第2432號卷第45頁），又並非
    在被告住處或與被告有關之處所查獲，且其上所載之電話號
    碼0000000000號，亦非證人韓靈妙所稱與自稱「林先生」者
    聯絡之電話號碼，故尚難認該報紙廣告一則與公訴人所指之
    被告本件犯行有何關聯，故尚難憑該報紙廣告即遽認被告有
    何煽惑他人犯罪之犯行。此外，本件復查無其他積極證據足
    資證明被告有何公訴人此部分所指之犯行，本應為無罪之諭
    知，然檢察官認此部分與起訴部分有牽連犯之裁判上一罪關
    係，爰不另為無罪之諭知，亦併此敘明。
八、又本院前審審理時（90年上訴字第1658號案件），臺灣高雄
    地方法院檢察署曾移送併案另以（90年度偵字第16545 號案
    件）：於88年10月8 日晚間11時許，在台北縣中和市○○路
    269 號之10樓被告住處，查獲並扣得偽造身分證影本、偽造
    勞工保險卡、偽造郵政存簿儲金簿及所得稅扣繳憑單等，因
    認被告此部分亦涉犯刑法偽造文書罪嫌，且與前開論罪科刑
    部分有連續犯之裁判上一罪關係云云。惟查：被告此部分犯
    行與前開之本案犯罪時間87年9 月，時隔已逾1 年之久；且
    被告此部分另偽造身分證影本、勞工保險卡及所得稅扣繳憑
    單等物，有扣案清單可憑（見台北市政府警察局少年警察隊
    卷第3 頁），犯罪手段、情節亦與前開經論罪科刑部分不同
    ，顯見係其另行起意所為，與本案即無連續犯之裁判上一罪
    關係，此部分復未據公訴人起訴，本院自不得予以審判，該
    併案部分並經本院前審（95年上更(一)第15號案件）予以退回
    由檢察官另行偵辦，臺灣高雄地方法院檢察署檢察官並於96
    年1 月31日另案（95年度偵字第24404 號案件）提起公訴，
    現正由臺灣高雄地方法院審理中，有該案起訴書附卷可稽。
    被告雖認該部分與本院論罪部分有裁判上一罪關係而請求併
    案審理，惟該部分與本院論罪部分並無裁判上一罪關係，已
    如上述，本院自不得一併審理，亦併此敘明。
據上論斷，應依刑事訴訟法第369 條第1 項前段、第364 條、第
299 條第1 項前段，刑法第2 條第1 項、第216 條、第210 條、
第38條第1 項第3 款、第219 條，修正前刑法第56條，判決如主
文。
本案經檢察官沈紹嘉到庭執行職務。
中　　華　　民　　國　　96　　年　　4 　　月　　11　　日
                  刑事第七庭    審判長法  官  莊飛宗
                                      法  官  孫啟強
                                      法  官  邱明弘
以上正本證明與原本無異。
如不服本判決應於收受本判決後10日內向本院提出上訴書狀，其
未敘述上訴理由者，並得於提起上訴後10日內向本院補提理由書
狀（均須按他造當事人之人數附繕本）「切勿逕送上級法院」。
中　　華　　民　　國　　96　　年　　4 　　月　　11　　日
　　　　　　　　　　　　　　　　　　　書記官  黃玉珠
附表：
┌──┬────────────────┬────────┬──────┐
│編號│       物品與文書名稱           │    備註        │應沒收之物  │
├──┼────────────────┼────────┼──────┤
│    │偽造之中華電信南區分公司北高雄營│                │該印章1枚   │
│ 一 │業處通一科印章1枚               │                │            │
├──┼────────────────┼────────┼──────┤
│ 二 │偽造之中華電信南區分公司北高雄營│其上蓋有上開偽造│該偽造之印文│
│    │業處訂購單1紙                   │通一科印章之印文│1枚         │
│    │                                │1枚             │            │
├──┼────────────────┼────────┼──────┤
│ 三 │送貨存單2張                     │其上均有偽造之「│該偽造之署押│
│    │                                │林中和」署押各1 │2枚         │
│    │                                │枚              │            │
├──┼────────────────┼────────┼──────┤
│ 四 │大榮貨運貨籤2紙                 │其上均有「林中和│            │
│    │                                │」署押各1枚     │            │
│    │                                │                │            │
├──┼────────────────┼────────┼──────┤
│ 五 │偽造之中華郵政開戶郵戳章1枚     │蓋用該印文1 枚在│            │
│    │                                │編號十韓靈妙郵政│            │
│    │                                │存簿儲金簿上    │            │
│    │                                │                │            │
├──┼────────────────┼────────┼──────┤
│ 六 │偽造之新埔郵局主管印章一枚      │蓋用該印文一枚在│            │
│    │                                │編號十韓靈妙郵政│            │
│    │                                │存簿儲金簿上    │            │
│    │                                │                │            │
├──┼────────────────┼────────┼──────┤
│ 七 │偽造之新埔郵局經辦印章1枚       │蓋用該印文1 枚在│            │
│    │                                │編號十韓靈妙郵政│            │
│    │                                │存簿儲金簿上    │            │
│    │                                │                │            │
├──┼────────────────┼────────┼──────┤
│ 八 │偽造之新埔郵局郵匯壽險專用章印章│蓋用該印文1 枚在│            │
│    │1枚                             │編號十韓靈妙郵政│            │
│    │                                │存簿儲金簿上    │            │
│    │                                │                │            │
├──┼────────────────┼────────┼──────┤
│ 九 │偽造之存款明細內容1紙           │該存款明細內容1 │            │
│    │                                │紙在編號十韓靈妙│            │
│    │                                │郵政存簿儲金簿上│            │
│    │                                │                │            │
├──┼────────────────┼────────┼──────┤
│ 十 │偽造之韓靈妙新埔郵局局號000000-0│其內蓋有編號五至│            │
│    │號，帳號000000-0號郵政存簿儲金簿│八之偽造印文及編│            │
│    │1 本                            │號九存款明細內容│            │
│    │                                │                │            │
├──┼────────────────┼────────┼──────┤
│十一│空白郵政存簿儲金簿9200本        │為被告所有因犯罪│該儲金簿9200│
│    │                                │所得之物        │本          │
├──┼────────────────┼────────┼──────┤
│十二│空白華南商業銀行活期儲蓄存摺簿  │同上            │該存摺簿9930│
│    │9930 本                         │                │本          │
│    │                                │                │            │
└──┴────────────────┴────────┴──────┘
附錄本件判決論罪科刑法條：
中華民國刑法第216 條：
行使第二百十條至第二百十五條之文書者，依偽造、變造文書或
登載不實事項或使登載不實事項之規定處斷。
刑法第210條：
偽造、變造私文書，足以生損害於公眾或他人者，處五年以下有
期徒刑。
